【裁判字號】    90,訴,810
【裁判日期】    900828
【裁判案由】    偽造文書
【裁判全文】
臺灣臺中地方法院刑事判決                            九十年度訴字第八一號
    公  訴  人  臺灣臺中地方法院檢察署檢察官
    被      告  乙○○
右列被告因偽造文書案件，經檢察官提起公訴（九十年度偵字第二七八五號），本院
判決如左：
    主  文
乙○○行使偽造私文書，足以生損害於公眾及他人，處有期徒刑月，如易科罰金，
以佰元折算壹日。內政部警政署國道公路警察局「公警局交字第Ｚ0000000
0號」舉發違反道路交通管理事件通知單上（含通知聯、移送聯、迴覆聯、存根聯）
，偽造之甲○○署押，沒收。
    事  實
一、乙○○於民國九十年一月三十一日中午一時四十五分許，駕駛車號３Ｆ─二五五
    五號自小客車搭載車主曾盛濤，行經國道一號公路后里收費站北向處（臺中縣后
    里鄉轄），為執行路檢人員攔車盤詰時，乙○○因尚未考領駕駛執照，為免被開
    告發單處罰，竟冒用其兄「甲○○」名義，在內政部警政署國道公路警察局舉發
    違反道路交通管理事件通知單上之收受通知聯者簽章欄中（公警局交字第Ｚ00
    000000號，一式四聯，含通知聯、移送聯、迴覆聯、存根聯）偽簽甲○○
    姓名後，交予執勤之警員，足以生損害於甲○○及警察機關對違規道路交通事件
    之管理，當場為警查獲。
二、案經內政部警政署國道公路警察局第三警察隊報請臺灣臺中地方法院檢察署檢察
    官偵查起訴。
    理  由
一、右揭事實業據被告乙○○坦承不諱，並有公警局交字第Ｚ00000000號
    之內政部警政署國道公路警察局舉發違反道路交通管理事件通知單一份（一式四
    聯）附卷可憑，足認被告之自白與事實相符，事證明確，被告犯行足堪認定。
二、查被告乙○○偽簽甲○○之姓名於舉發違反交通管理事件通知單移送聯「收受通
    知聯者簽章欄」上，因該移送聯含有收據性質並交付於警員，顯然對於該文書之
    內容有所主張，足以生損害於甲○○及警察機關對違規道路交通事件之管理，核
    其所為，係犯刑法第二百十六條行使同法第二百十條之偽造私文書罪。其偽造署
    押為偽造私文書之部分行為，而偽造私文書之低度行為復為行使之高度行為所吸
    收，均不另論罪。爰審酌被告犯罪之動機、目的係為規避交通違規之處罰，其冒
    用他人姓名，犯罪所生之危害非輕，然犯罪後坦承犯行，態度良好等一切情狀，
    量處如主文所示之刑，並諭知易科罰金之折算標準。內政部警政署國道公路警察
    局「公警局交字第Ｚ00000000號」舉發違反道路交通管理事件通知單上
    （含通知聯、移送聯、迴覆聯、存根聯），偽造之甲○○署押應依刑法第二百十
    九條之規定併予宣告沒收。
據上論斷，應依刑事訴訟法第二百九十九條第一項前段，刑法第二百十六條、第二百
十條、第二百十九條、第四十一條第一項前段，罰金罰鍰提高標準條例第二條，判決
如主文。
中      華      民      國      九十      年      八    月    二十八    日
                                        法  官    陳  慧  珊
右正本證明與原本無異。
如不服本判決，應於送達後十日內向本院提出上訴狀（須附繕本），上訴於台灣高等
法院台中分院。
                                        書記官
中      華      民      國      九十      年      八    月    二十八    日
【附錄論罪科刑法條】
刑法第二百十六條：行使第二百十條至第二百十五條之文書者，依偽造、變造文書或
登載不實事項或使登載不實事項之規定處斷。
刑法第二百十條：偽造、變造私文書，足以生損害於公眾或他人者，處五年以下有期
徒刑。


司法院資訊處製作；財團法人民間司法改革基金會備份。
